Inventaris van het archief van Pieter Steyn, 1749-1772
Nationaal Archief, Den Haag
- Pieter Steyn als voorzitter van de Staten van Holland en West-Friesland.
  - Algemeen, I.
    - Correspondentie, A.
      - Nederlandse vertegenwoordigers in het buitenland, 1.
        - Missiven van Nederlandse vertegenwoordigers in het buitenland aan raadpensionaris Pieter Steyn en Hendrik Fagel, griffier van de Staten-Generaal. Gedeeltelijk afschriften; met bijlagen, 1749-1772, gedeeltelijk afschriften., 5-72; 47 stukken, 19 omslagen, 2 pakken en 29 banden
          - 1762, 26; 1 band
            k. Elbert graaf de Hochepied, ambassadeur in Turkije, januari 5 - december 1.
            l. Jacob Boreel Jansz., extraordinaris ambassadeur en plenipotentiaris, en Jean Palairet, agent in Groot-Brittannië, 1761 december 25 - december 31.
            m. Willem van Haren, minister-resident in de Oostenrijkse Nederlanden, februari 11 - december 20.
            n. Mattheus Lestevenon, heer van Berkenrode, ordinaris ambassadeur in Frankrijk, januari 7 - december 30.
            o. Johan Lodewijk Haganus van Wassenaer, ambassadeur van Spanje, januari 7 - juli 8.
            p. François Doublet, extraordinaris envoyé en plenipotentiaris in Spanje, november 8 - december 20.
            q. Hendrik van Kretschmar, minister in Portugal, januari 5 november 9.
          - 1763, 27; 1 band
            a. Barthold Douma van Burmania, extraordinaris envoyé bij de keizer en extraordinaris envoyé en gevolmachtigde bij de Oostenrijkse monarchie in Wenen, januari 16 - december 10.
            b. Jacob Jan Gallieris, minister in Regensburg, september 1 - september 22.
            c. Hendrik Soermans, commissaris in Dantzig, oktober 19 - december 24.
            d. Dirk Huybert graaf Verelst, extraordinaris envoyé en minister plenipotentiaris in Pruisen, januari 6 - november 27.
            e. Abraham Comeille de Braconier, resident in Luik, februari 29 - december 22.
            f. Carl Friedrich graaf von Wartensleben, minister plenipotentiaris in Keur-Palts, februari 20 - december 4.
            g. Jacob Johan Mauricius, minister bij de Nedersaksische Kreitz en de Hanzesteden, januari 4 - december 9.
            h. Charles François Bosc de la Calmette, minister-resident in Denemarken, juli 5 - december 24.
            i. Hendrik van Kretschmar, extraordinaris envoyé en David Letocart, secretaris en zaakgelastigde in Zweden, april 26 december 28.
            j. Jacob Daniel Meinertshagen, extraordinaris envoyé in Rusland, januari 6 - december 15.
            k. Richard Karsseboom, advocaat van de W.I.C. in Amsterdam.
            l. Jean Palairet, agent en Jan Walraad van Welderen, extraordinaris envoyé en minister plenipotentiaris in Groot-Brittanië, januari 4 - december 30.
            m. Willem van Haren, minister plenipotentiaris in de Oostenrijkse Nederlanden, januari 3 - oktober 14.
            n. Mattheus Lestevenon, heer van Bcrkenrod, ordinaris ambassadeur in Frankrijk, januari 23 - december 25.
            o. François Doublet, extraordinaris envoyé en plenipotentiaris in Spanje, maart 7 - december 15.
            p. Reinier van Haeften, minister in Portugal, september 20 - december 13.
            q. Elbert graaf de Hochepied, ambassadeur in Turkije, januari 3.
            r. Matthias van Asten, zaakgelastigde en secretaris in Turkije, maart 3 - augustus 16.
            s. Arnout Hendrik Nijssen, consul in Tunis, november 29.
          - 1764, 28; 1 band
            a. Barthold Douma van Burmania, extraordinaris envoyé van de keizer en extraordinaris envoyé en gevolmachtigde bij de Oostenrijkse monarchie in Wenen, januari 17 - november 18.
            b. Lipper uit Lingen (?), januari 28 - december 19.
            c. Carl Friedrich graaf von Wartensleben, minister plenipotentiaris in Keur-Palts, januari 21 - oktober 10.
            d. Dirk Huybert graaf Verelst, extraordinaris envoyé en minister plenipotentiaris in Pruisen, januari 21 - december 25.
            e. Jacob Johan Mauricius, minister bij de Nedersaksische Kreitz en de Hanzesteden, februari 21 - oktober 30.
            f. Charles François Bosc de la Calmette, minister-resident in Denemarken, december 4 - december 14.
            g. Hendrik van Kretschmar, extraordinaris envoyé in Zweden, januari 6 - december 28.
            h. Hendrik Soermans, commissaris in Dantzig, januari 28 - September 15.
            i. Jacob Daniel Meinertshagen, extraordinaris envoyé en Johan Isaac de Swart, secretaris en zaakgelastigde in Zweden, januari 10 - december 28.
            j. Jean Palairet, agent en Jan Walraad van Welderen, extraordinaris envoyé en minister plenipotentiaris in Groot-Brittanië, januari 3 - december 28.
            k. Willem van Haren, minister-resident in de Oostenrijkse Nederlanden, januari 1 - december 28.
            l. Mattheus Lestevenon, heer van Berkenrode, ordinaris ambassadeur in Frankrijk, januari 19 - december 6.
            Zie ook 29-n.
            m. François Doublet, extraordinaris envoyé en plenipotentiaris in Spanje, januari 12 - december 31.
            n. Reinier van Haeften, minister in Portugal, februari 7 - september 10.
            o. Johan Georg Hofman, consul in Tripoli, januari 25.
            p. Matthias van Asten, zaakgelastigde en secretaris in Turkije, februari 1.
            q. Arnold Hendrik Nijssen, consul in Tunis, april 21.
            r. Conraed Godard Nicolaes Schutz, secretaris en zaakgelastigde in Turkije, april 2 - oktober 16.
            s. Willem Gerrit Dedel, schepen en kolonel der burgerij in Amsterdam, december 7.
          - 1765, 29; 1 band
            a. Barthold Douma van Burmania, extraordinaris envoyé bij de keizer en extraordinaris envoyé en gevolmachtigde bij de Oostenrijkse monarchie in Wenen, mei 22 - december 12.
            b. Jacob Jan Gallieris, minister in Regensburg, januari - 14 juni 3.
            c. Lipper uit Lingen (?), maart 19 - december 14.
            d. Otto Bosch, secretaris en zaakgelastigde in Frankfurt, februari 17.
            e. Carl Friedrich, graaf von Wartensleben, minister plenipotentiaris in Keur-Palts, juni 6 - augustus 29.
            f. Dirk Huybert graaf Verelst, extraordinaris envoyé en minister plenipotentiaris in Pruisen, januari 5 - december 28.
            g. Jacob Johan Mauricius, minister bij de Nedersaksische Kreitz en de Hanzesteden, februari 1 - november 15.
            h. Charles François de la Calmette, minister-resident in Denemarken, januari 26 - december 28.
            i. Hendrik van Kretschmar, extraordinaris envoyé in Zweden, januari 4 - december 23.
            j. Hendrik Soermans, commissaris in Dantzig, februari - 9 september 4.
            k. Johan Isaac de Swart, secretaris en zaakgelastigde in Rusland, januari 9 - november 5.
            l. Jean Palairet, agent en Jan Walraad van Welderen, extraordinaris envoyé en minister plenipotentiaris in Groot-Brittannië, januari 1 - december 31.
            m. Willem van Haren, minister-resident in de Oostenrijkse Nederlanden, januari 3 - december 24.
            n. Mattheus Lestevenon, heer van Berkenrode, ordinaris ambassadeur in Frankrijk, 1764 november 1- december 13.
            o. François Doublet, extraordinaris envoyé en plenipotentiaris in Spanje, februari 1 - december 23.
            p. Samuel Sumbal, secretaris aan het hof van Marokko voor Europeanen aan Hendrik van Goor, maart 2.
            q. Arnoldus Hendrik Rijssen, consul in Tunis, april 6.
            r. Johan Georg Hofman, consul in Tripoli, april 26.
            s. Willem Gerrit Dedel, ambassadeur in Turkije, september 2 - december 2.
          - 1766, 30; 1 band
            a. Barthold Douma van Burmania, extraordinaris envoyé bij de keizer en extraordinaris envoyé en gevolmachtigde bij de Oostenrijkse monarchie in Wenen, januari 1 - januari 7 1767.
            b. Dirk Huybert graaf Verelst, extraordinaris envoyé en minister plenipotentiaris in Pruisen, januari 21 - december 6.
            c. Jacob Johan Mauricius, minister bij de Nedersaksische Kreitz en de Hanzesteden, januari 2 - december 15.
            d. C. Intra, secretaris in Pruisen, juli 1.
            e. Charles François Bosc de la Calmette, minister-resdient in Denemarken, januari 14 - december 31.
            f. Ts de Brueys, secretaris in Zweden, januari 24 - december 5.
            g. Hendrik Soermans, commissaris in Dantzig, maart 28.
            h. Jean Palairet, agent in Londen, januari 3 - december 30.
            i. Willem van Haren, minister-resident in de Oostenrijkse Nederlanden, februari 18 - augustus 2.
            j. Mattheus Lestevenon, heer van Berkenrode, ordinaris ambassadeur in Frankrijk, maart 27 - november 23.
            k. Reinier van Haeften, minister in Portugal, september 1 - oktober 30.
            l. François Doublet, extraordinaris envoyé en plenipotentiaris in Spanje, januari 21 - december 22.
            m. Willem Gerrit Dedel, ambassadeur in Turkije, augustus 15 - november 3.
          - 1767, 31; 1 band en 1 omslag
            a. Ds Nathaniël Haltmeyer, zaakgelastigde in Oostenrijk, september 9 - december 19.
            b. Dirk Huybert graaf Verelst, extraordinaris envoyé en minister plenipotiaris in Pruisen, februari 10 - september 17.
            c. Jacob Johan Mauricius, minister bij de Nedersaksische Kreitz en de Hanzesteden, april 15 - september 21.
            d. Charles François Bosc de la Calmette, minister-resident in Denemarken, maart 7 - december 29.
            e. Ts de Brueys, secretaris en Hendrik van Kretschmar, extraordinaris envoyé in Zweden, februari 3 - december 8.
            f. Hendrik Soermans, commissaris in Dantzig, december 3.
            g. Jan Walraad van Welderen, extraordinaris envoyé en minister plenipotentiaris in Groot-Brittanië, februari 6 - november 27.
            h. Jean Palairet, agent in Londen, januari 2 - december 29.
            i. Mattheus Lestevenon, heer van Berkenrode, ordinaris ambassadeur in Frankrijk, februari 5 - maart 29.
            j. Reinier van Haeften, minister in Portugal, februari 17 - december 1.
            k. Jan Lampierre in Toro, 1766, november 11.
            l. Ds. Jean Andre, predikant te Madrid, april 23 - juli 23.
            m. Gerrit Willem Dedel, ambassadeur in Turkije, 1766 december 1 - december 16.
            n. Willem van Haren, minister-resident in de Oostenrijkse Nederlanden, februari 3 - november 14.
          - 1768, 32; 1 band
            a. Friedrich Christoph von Degensfeld Schomburg, extraordinaris envoyé en minister plenipotentiaris in Oostenrijk, januari 6 - november 26.
            b. Carl Friedrich von Wartensleben, minister plenipotentiaris in Keur-Palts, februari 18.
            c. Otto Bosch, secretaris en zaakgelastigde in Frankfurt, december 29.
            d. Dirk Huybert graaf Verelst, extraordinaris envoyé en minister plenipotentiaris in Pruisen, januari 16 - november 20.
            e. Charles François Bosc de la Calmette, minister-resident in Denemarken, maart 5 - december 24.
            f. Hendrik van Kretschmar, extraordinaris envoyé in Zweden, januari 12 - december 30.
            g. Jean Palairet, agent in Londen, januari 1 - december 30.
            h. Jan Walraad van Welderen, extraordinaris envoyé en minister plenipotentiaris in Groot-Brittannië, februari 3 - december 23.
            i. Willem van Haren, minister-resident in de Oostenrijkse Nederlanden, februari 4 - februari 7.
            j. Johan Arnold Ernst, zaakgelastigde in de Oostenrijkse Nederlanden, juli 7 - augustus 15.
            k. Carl Friedrich von Wartensleben, minister plenipotentiaris in Keur-Palts, januari 21 - maart 3.
            l. Mattheus Lestevenon, heer van Berkenrode, ordinaris ambassadeur in Frankrijk, februari 11 - december 25.
            m. François Doublet, extraordinaris envoyé en plenipotentiaris in Spanje, januari 4 - december 5.
            n. Frederik Johan Robert de Weiler, zaakgelastigde in Turkije, januari 2 - december 9.
            o. Daniel Jean graaf de Hochepied, consul in Smyrna, december 15.
            p. Johan Georg Hofman, consul in Tripoli, april 15 - november 8.
            q. Arnoldus Hendrik Nijssen, consul in Tunis, juni 10.
            r. Johan Isaac de Swart, zaakgelastigde in Rusland, januari 16 - november 22.
          - 1769, 33; 1 band
            a. Friedrich Christoph von Degenfeld Schomberg, extraordinaris envoyé en minister plenipotentiaris in Oostenrijk, januari 14 - december 20.
            b. Otto Bosch, zaakgelastigde en secretaris in Frankfurt, november 5.
            c. Dirk Huybert graaf Verelst, extraordinaris envoyé en minister plenipotentiaris in Pruisen, januari 10 - november 14.
            d. Hendrick Hop, minister bij de Nedersaksische Kreitz en de Hanzesteden, juni 30 - december 26.
            e. Charles François Bosc de la Calmette, minister-resident in Denemarken, januari 3 - december 12.
            f. Reinier van Haeften, extraordinaris envoyé in Zweden, januari 6 - december 1.
            g. Jacob Jan Gallieris, minister in Regensburg, december 4 - december 21.
            h. Jean Palairet, agent in Londen, januari 3 - december 22.
            i. Jan Walraad van Welderen, extraordinaris envoyé en minister plenipotentiaris in Groot-Brittanië, januari 6 - december 26.
            j. Johan Geelvinck, minister resident en minister plenipotentiaris en Johan Arnold Ernst, secretaris in de Oostenrijkse Nederlanden, mei 18 - december 25.
            k. Mattheus Lestevenon, heer van Berkenrode, ordinaris ambassadeur in Frankrijk, 1768 november 23 - december 28.
            l. François Doublet, extraordinaris envoyé en plenipotentiaris in Spanje, januari 2 - december 14.
            m. Frederik Johan Robert de Weiler, zaakgelastigde in Turkije, januari 3 - december 18.
          - 1770, 34-35; 1 band en 1 stuk
            - Specificatie:, 34
              a. Friedrich Christoph von Degenfeld Schomburg, extraordinaris envoyé en minister plenipotentiaris in Oostenrijk, januari 3.
              b. Otto Bosch, zaakgelastigde en secretaris in Frankfurt, januari 1 - februari 26.
              c. Dirk Huybert graaf Verelst, extraordinaris envoyé en minister plenipotentiaris in Pruisen, februari 6 - december 15.
              d. Hendrick Hop, minister bij de Nedersaksische Kreitz en de Hanzesteden, januari 12 - december 27.
              e. Charles François Bosc de la Calmette, extraordinaris envoyé in Denemarken, januari 2 - december 18.
              f. Reinier van Haeften, extraordinaris envoyé in Zweden, januari 1 - september 28.
              g. Hendrik Soermans, commissaris in Dantzig, maart 17 - november 8.
              h. Jacob Godefroy van Rechteren, extraordinaris envoyé in Rusland, augustus 24 - november 2.
              i. Jacob Jan Gallieris, minister in Regensburg, maart 5 december 13.
              j. Jan Walraad van Welderen, extraordinaris envoyé en minister plenipotentiaris in Groot-Brittanië, januari 5 - december 14.
              k. Jean Palairet, agent in Londen, januari 2 - december 21.
              l. Johan Arnold Ernst, secretaris en zaakgelastigde in de Oostenrijkse Nederlanden, januari 8 - augustus 29.
              m. Carl Friedrich graaf von Wartensleben, minister plenipotentiaris in Keur-Palts, januari 25 - juli 18.
              Zie ook inventarisnummer 35.
              n. Mattheus Lestevenon, heer van Berkenrode, ordinaris ambassadeur in Frankrijk, januari 4 - december 20.
              o. Philip Saurin, minister in Portugal, april 3 - augustus 1.
              p. Derk Jan van Heeckeren, ambassadeur in Spanje, juli 30 - december 12.
              q. Frederik Johan Robert de Weiler, zaakgelastigde in Turkije, januari 17 - september 17.
              r. Arnout Hendrik Nijssen, consul in Tunis, juli 2 - november 14.
              s. Daniel Alexander graaf de Hochepied, consul in Smyrna, februari 1 - december 30.
            - Specificatie:, 35
              Carl Friedrich graaf van Wartensleben, minister plenipotentiaris in Keur-Palts, januari 3, 1 stuk
              Zie ook inventarisnummer 34-m.
          - 1771, 36-52; 19 stukken, 10 omslagen en 1 pak
            - Charles François Bosc de la Calmette, extraordinaris envoyé in Denemarken, 1770 december 29 - december 29, 36; 1 omslag
            - Friedrich Christoph von Degenfeld, Schomberg, extraordinaris envoyé en minister plenipotentiaris in Oostenrijk 1770 december 22 - december 21, 37; 1 omslag
            - Jacob Jan Gallieris, minister in Regensburg, januari 14 - augustus 12, 38; 3 stukken
            - Johan Geelvinck, minister-resident en minister plenipotentiaris en Johan Arnold Ernst, secretaris in de Oostenrijkse Nederlanden, januari 14 - december 7, 39; 1 omslag
            - Reinier van Haeften, extraordinaris envoyé in Zweden, 1770 december 21 - december 31, 40; 1 pak
            - Derk Jan van Heeckeren, ambassadeur in Spanje, 1770 december 10 - december 30, 41; 1 omslag
            - Hendrik Hop, minister en Carel Sittig, secretaris in de Nedersaksische Kreitz en de Hanzesteden, januari 4 - december 17, 42; 1 omslag
            - Mattheus Lestevenon, heer van Berkenrode, ordinaris ambassadeur in Frankrijk, 1770 november 18 - december 2, 43
            - Arnoldus Hendrik Nijssen, consul in Tunis, december 31, 44; 1 stuk
            - Jean Palairet, agent in Londen, januari 1 - december 13, 45; 1 omslag
            - Jacob Godefroy van Rechteren, extraordinaris envoyé in Rusland, januari 1 - september 17, 46; 7 stukken
            - Philip Saurin, minister in Portugal, 1770 december 18 januari 11, 47; 2 stukken
            - Hendrik Soermans, commissaris in Dantzig, 1770 december 5 - augustus 3, 48; 4 stukken
            - Dirk Huybert, graaf Verelst, extraordinaris envoyé en minister plenipotentiaris in Pruisen, 1770 december 25 december 28, 49; 1 omslag
            - Carl Friedrich graaf von Wartensleben, minister plenipotentiaris in de Palts, maart 28 - november 7, 50; 2 stukken
            - Frederik Johan Robert de Weiler, zaakgelastigde in Turkije, 1770 december 3 - december 3, 51; 1 omslag
            - Jan Walraad van Welderen, extraordinaris envoyé en minister plenipotentiaris in Groot-Brittanië, 1770 november 27 - december 31, 52; 1 omslag
          - 1772, 53-72; 27 stukken, 8 omslagen en 1 pak
            - Thomas van den Berg, consul in Messina, januari 28, 53; 1 stuk
            - Charles François Bosc de la Calmette, extraordinaris envoyé in Denemarken, januari 11 - oktober 13, 54; 1 omslag
            - Friedrich Christoph von Degenfeld Schomberg, extraordinaris envoyé en minister plenipotentiaris in Oostenrijk, maart 6 - mei 9, 55; 3 stukken
            - Jean Christoffer van Deurs, consul in Elseneur, januari 18 - februari 1, 56; 3 stukken
            - Pieter van Ellinghuysen, minister in Regensburg, januari 30 - oktober 2, 57; 1 omslag
            - Jacob Jan Gallieris, minister in Regensburg, januari 30 - oktober 2, 58; 1 omslag
            - Johan Geelvinck, minister-resident en minister plenipotentiaris en Johan Arnold Ernst, secretaris in de Oostenrijkse Nederlanden, januari 6 - november 2, 59; 1 omslag
            - Reinier van Haeften, extraordinaris envoyé in Zweden, januari 7 - oktober 16, 60; 1 pak
            - Derk Jan van Heeckeren, ambassadeur in Spanje, januari 27 - februari 29, 61; 2 stukken
            - Daniel Alexander, graaf de Hochepied, consul in Smyrna, augustus 8, 62; 1 stuk
            - Hendrick Hop, minister bij de Nedersaksische Kreitz en de Hanzesteden, januari 3 - oktober 13, 63; 1 omslag
            - Mattheus Lestevenon, heer van Berkenrode, ordinaris ambassadeur in Frankrijk, januari 1 - oktober 25, 64; 1 omslag
            - Jean Palairet, agent in Londen, januari 24 - oktober 30, 65; 1 omslag
            - François Rossignol, consul-generaal in Marokko, juli 18, 66; 1 stuk
            - Philip Saurin, minister in Portugal, maart 8 - September 15, 67; 6 stukken
            - Hendrik Soermans, commissaris in Dantzig, januari 15, 68; 1 stuk
            - Dirk Huybert, graaf Verelst, extraordinaris envoyé en minister plenipotentiaris en J. Bonhomme, secretaris in Pruissen, februari 1 - oktober 6, 69; 1 omslag
            - Carl Friedrich graaf von Wartensleben, minister plenipotentiaris in de Parts, april 30, 70; 1 stuk
            - Frederik Johan Robert de Weiler, zaakgelastigde in Turkije, januari 3 - september 17, 71; 7 stukken
            - Jan Walraad graaf van Welderen, extraordinaris envoyé en minister plenipotentiaris en Isaac Collard, secretaris in Groot-Brittanië, januari 6- oktober 30, 72; 1 omslag
      - De erfstadhouders en hun vervangers, 2.
        - Missiven van raadpensionaris Pieter Steyn aan de erfstadhouder, prins Willem IV. Afschriften., 1749-1751; 73; 1 omslag
          Originelen in het Koninklijk Huisarchief, Archief van prins Willem IV, inventarisnummer 173, nr. 1172.
          1749 oktober 25; november 17, 22, 27; december 2, 4
          1750 april 15; augustus 8, 11, 17, 19, 31; september 5, 7, 11, 15, 21, 24, (30); oktober 7, 10, 15 (niet verstuurd), 17, 27; november 1, 4, 7, 9, 10
          1751 mei 21, 25, 29; juni 1, 3, ? met klad, 14; september 8, 13, 14, 17, 24, 26, 29; oktober 2
        - Missiven van de erfstadhouder prins Willem IV aan raadpensionaris Pieter Steyn, 1749-1751; ---; 1 omslag
          Deze brieven zijn conform het testament van Cornelia Steyn-Schellinger opgenomen in het archief van prins Willem IV. (Zie bijlage I en III).
          Ze bevinden zich nu in het Koninklijk Huisarchief, Archief van prins Willem IV, inventarisnummer 173, nr. 1174.
          1749 juli 30; augustus 1; oktober 8, 13, 20, 28, 29; november 4, 25, 29; december 2, 6, 9; z.d. 1x
          1750 mei 22; augustus 9; september 7, 10, 17, 23; oktober 5, 13, 15, 19, 29; november 3, 4; z.d. 3x
          1751 januari 27; februari 22; mei 23, 29; juni 3; september 11, 15, 21, 25; oktober 16; z.d. 2x
        - Missiven van raadpensionaris Pieter Steyn aan Gouvernante prinses Anna. Afschriften., 1752-1758; 74; 1 pak
          Originelen in het Koninklijk Huisarchief, Archief prinses Anna, inventarisnummer 431, nr. 9.
          1752 mei 19, 30; juli 21, 22, 25, 28, 29; augustus 1, 4, 8, 11, 12, ?, 19, 21, 25, 29; september 2 met bijlage, 2, 5 (2x), 8, 12, 15, 19, ?, 23, 27, 29; oktober 31; november 22; december 24
          1753 januari 5, 11, 17 (2x), 24, 25, 27, 31; februari 1 met klad, 4, 7, 14, 16, 17; maart 3, 6 (2x), 16, 17, 20; april 7; mei 7, 11; juni 22, 29; juli 6, 7, (9), 21, 25; augustus 1, 4, 8, 10, 13, 16 (2x), ?, 20, 21, 22, 24, 27 (2x), 28, 31; september 3, 6, 8, ?, met bijlage, 17, 19, 22, 24, 25, 28; oktober 2, 4, (8), 12 met klad, 15; november 9, 29
          1754 januari 19; februari 3; maart 8, 16 (2x), 27, 29; mei 24, 27; juni 7 (2x), 13, 17, 24, 28; juli 3, 6, 11, 16; augustus 21; september 9, 12, 16, 19, 24, 25, 27, 28; oktober 1, 2, 4, 5, 10, 12; november 1, 3, 8 (2x), 9, 10, 22 (3x), 23, 28; december 1, 11, 18, 20
          1755 januari 27, 30; februari 24, 27, 28; maart 7, 11, 14, 15, 16, 24; april 15, 16; mei 1, 14, 14, 30; juni 3, ?, 6, 27; juli 12, 17 met klad, 18, 19, 22, 23, 25 met gedeeltelijk klad en met bijlage, 26, 28; augustus 1, 5, 8, 9, 12, 16, 19, 22, 25, 26 met twee bijlagen 28, 29 (2x); september 1, 5, 8; oktober 10, 24; november 8, 20; december 9, 21, 26, 29
          1756 januari 3, 7, 8, 11, 14 (3x), 17, 20, 27; februari 2, 7, 9, 22, 25; maart 1, 3, 5, 13, 20 (2x), 24, 30; april 1, 2 (2x), 3, 4, 5, 7, 14, 17, 20 (2x), 22, 23, 24, 28; mei 1, 5, 7 (2x), 14, 17, 20, 21; juni 1, 4, 5, 8, 12, 14, 16, 18, 19, 22, 28, 29; juli 2, 7, 12, 20, 23, 29; augustus 5, 9, 14 (2x), 17, 19, 25, 28, 30, 31; september ?, 4, 8, 11 (2x), 18, 25, 29; oktober 7, 15, 18; november 6, 10, 11, 13, 15, 18 (2x), 20, 24, 25, 27, 29; december 1, 8, 9, 10, 15, 16, 17, 18, 20, 22 (2x), 24, 25 (2x), 27, 31